【裁判字號】    97,抗,2184
【裁判日期】    980115
【裁判案由】    強制執行
【裁判全文】
臺灣高等法院民事裁定                  97年度抗字第2184號
抗  告  人  杜拜資產管理股份有限公司
法定代理人  乙○○
上列抗告人與相對人甲○○間強制執行事件，抗告人對於中華民
國97年11月30日臺灣板橋地方法院97年度執字第94040號所為裁
定提起抗告，本院裁定如下：
    主  文
抗告駁回。
抗告程序費用由抗告人負擔。
    理  由
一、
１、抗告人於原法院聲請意旨略以：原法院97年4月15日板院輔
    97執金字第5988號債權憑證之債權人業欣財信管理股份有限
    公司（下稱業欣公司）已於97年8月18日將其對相對人即債
    務人之債權讓與伊。爰依強制執行法第第4條之2第1項第1款
    規定，檢附上開債權憑證及債權讓與聲明書，聲請對相對人
    強制執行。
２、執行法院以抗告人聲請強制執行，未提出本件債權讓與通知
    債務人之相關證明，經二次命抗告人補正，抗人亦未遵期補
    正，抗告人不具執行債權人之適格，不得開始強制執行程序
    ，爰以裁定駁回抗告人本件強制執行之聲請。
二、抗告意旨略以：抗告人已依民法第294條規定合法受讓本件
    債權，抗告人前曾依強制執行法第12條第1項規定，兩次（
    對執行法院命抗告人於聲請強制執行前應先將「債權讓與」
    之事實通知債務人之執行命令，聲明異議，乃執行法院以抗
    告人未補正債權讓與通知債務人之證明為由，駁回抗告人強
    制執行之聲請，自有未合等語。
三、按債權憑證屬於強制執行法第4條第1項第6款之執行名義，
    受讓債權憑證所載債權之受讓人，固屬強制執行法第4條之2
    第1項第1款所稱之繼受人，得以原執行名義聲請強制執行。
    惟債權之讓與，依民法第297條第1項之規定，非經讓與人或
    受讓人通知債務人，對於債務人不生效力。債權人自應先對
    債務人為債權讓與之通知後，始得對債務人之財產實施強制
    執行，債權人未先踐行通知之程序，即對債務人聲請強制執
    行，其強制執行之聲請即非合法。又強制執行依執行名義為
    之。是債權人聲請強制執行，應提出執行名義之證明文件，
    此觀強制執行法第4條、第6條第1項規定自明。又執行名義
    所示當事人以外之人，如依強制執行法第4條之2規定，持該
    執行名義聲請強制執行，主張其為該執行名義之效力所及之
    人者，揆諸上開法理，亦應同時提出其為執行名義效力所及
    之人之證明文件。是債權受讓人持原執行名義聲請對債務人
    強制執行，除應提出其為債權受讓人之證明，亦應提出債權
    讓與業對債務人生效之證明，此為聲請強制執行之合法要件
    。債權人之聲請不合程式或有其他欠缺而可以補正者，依強
    制執行法第30條之1準用民事訴訟法第249條第1項第6款規定
    ，應由執行法院定相當期間命債權人補正，債權人逾期仍不
    補正者，執行法院應以裁定駁回其強制執行之聲請。
四、經查抗告人主張其受讓上開債權憑證所載債權人業欣公司對
    債務人之債權，聲請對債務人強制執行，雖據提出上開債權
    憑證、97年8月18日債權讓與聲明書正本為據，惟未提出系
    爭債權讓與業對債務人生效之證明。執行法院先後於97年10
    月31日及97年11月14日二次通知抗告人，應於5日內提出債
    權讓與通知債務人之相關證明，抗告人分別於97年11月4日
    、97年11月19日收受（見原審卷第54、85頁），惟抗告人未
    遵期補正，雖抗告人分別於97年11月11日、97年11月24 日
    具狀聲明異議，惟依強制執行法第12條第1項規定，聲明異
    議不停止執行。是執行法院以抗告人逾期未補正，其本件強
    制執行之聲請不合法，予以裁定駁回。揆諸上開說明，並無
    違誤。抗告意旨指摘原裁定不當，求予廢棄為無理由，應予
    駁回。
五、據上論結，本件抗告為無理由，爰裁定如主文。
中    華    民    國    98    年    1    月    15    日
                    民事第八庭
                        審判長法  官  劉勝吉
                              法  官  連正義
                              法  官  滕允潔
正本係照原本作成。
不得再抗告。
中    華    民    國    98    年    1     月    15    日
                              書記官  黃麗玲


司法院資訊處製作；財團法人民間司法改革基金會備份。
